# 质量问题

提问人：shan1982 时间：2023-08-11 14:28:18
@chenyiwei
公司甲从事海外EPC工程服务， 2019 年与客户乙签订合同，并已完成工程施工服务，收入按完工百分比法确认。
分录为：借:应收账款 500 万 贷：主营业务收入 500 万元。但因乙方因质量问题，一直和甲方存在纠纷，致使剩余100 万元一直未收回。 2023 年甲公司最终与乙公司达成协议，乙公司只偿还 90 万元应收款项。请问剩余 10 万元是否应冲销 2023 年的收入，是否需要追溯调整。

回答人：chenyiwei
这个问题首先需要讨论：在以前年度存在质量纠纷的情况下，按合同约定的全价计量建造收入是否合理？是否要考虑最终让步的可能性，遵循可变对价原则调整已确认的收入？对此可参考《监管规则适用指引——会计类第 1 号》
之“1-24 区分会计估计变更和差错更正”：“企业不应简单将会计估计与实际结果对比认定存在差错。如果企业前期作出会计估计时，未能合理使用报表编报时已经存在且能够取得的可靠信息，导致前期会计估计结果未恰当反映当时情况，则应属于前期差错，应当适用前期差错更正的会计处理方法；反之，如果企业前期的会计估计是以当时存在且预期能够取得的可靠信息为基础作出的，随后因资产和负债的当前状况及预期经济利益和义务发生了变化而变更会计估计的，则属于会计估计变更，应当适用会计估计变更的会计处理方法。”。
如果不属于前期差错，或者不属于重要前期差错的，则可以冲减 2023 年度的收入，无需追溯重述。